臺灣雲林地方法院刑事判決　　　　　　100年度交簡上字第9號
上　訴　人　臺灣雲林地方法院檢察署檢察官
上　訴　人
即　被　告　李依憶
上列上訴人因過失傷害案件，不服本院北港簡易庭中華民國100
年3 月30日100 年度港交簡字第21號第一審刑事簡易判決（聲請
簡易判決處刑案號：100 年度調偵字第10號），提起上訴，本院
管轄之第二審合議庭判決如下：
    主  文
原判決撤銷。
李依憶犯過失傷害罪，處拘役拾日，如易科罰金，以新臺幣壹
仟元折算壹日。
    事  實
一、李依憶於民國99年3 月13日上午，駕駛車牌號碼0899-GE 號
    自用小客車，沿雲林縣北港鎮○○路由南往北方向行駛，而
    於同日上午9 時48分許，途經該路與文仁路之交岔路口時，
    本應注意行至無號誌而無交通指揮人員指揮之交岔路口，應
    減速慢行做隨時停車之準備，而依當時天候晴，柏油路面乾
    燥、無缺陷、無障礙物，且視距良好之現場狀況，並無不能
    注意之情事，詎李依憶疏未注意減速慢行作隨時停車之準備
    ，即逕行通過上述路段，適其左方有呂水波駕駛車牌號碼S2
    -6851 號自用小客車，沿雲林縣北港鎮○○路由西往東方向
    行駛，亦未注意行至無號誌而無交通指揮人員指揮之上述交
    岔路口，左方車應暫停讓右方車先行，即貿然於上述交岔路
    口直行，兩車遂發生碰撞，呂水波因而受有髖、大腿、小腿
    及踝之表淺損傷、磨損或擦傷，臉、頭皮及頸之挫傷，背挫
    傷等傷害。李依憶於有偵查犯罪職權之機關或公務員發覺其
    犯罪前，主動委請北港農工警衛人員協助報案，嗣並向據報
    到場處理之員警自首承認肇事而接受裁判。
二、案經呂水波訴由臺灣雲林地方法院檢察署檢察官偵查起訴。
    理  由
一、證據能力之說明：
    按被告以外之人於審判外之言詞或書面陳述，除法律有規定
    者外，不得作為證據；被告以外之人於審判外之陳述，雖不
    符刑事訴訟法第159 條之1 至第159 條之4 規定得為證據之
    情形，而經當事人於審判程序同意作為證據，法院審酌該言
    詞陳述或書面陳述作成時之情況，認為適當者，亦得為證據
    ；當事人、代理人或辯護人於法院調查證據時，知有第159
    條第1 項不得為證據之情形，而未於言詞辯論終結前聲明異
    議者，視為有前項之同意，刑事訴訟法第159 條第1 項及第
    159 條之5 第1 項、第2 項分別定有明定。查本判決下列所
    引用之被告以外之人於審判外之言詞或書面陳述，及各項非
    供述之證據資料，公訴人及被告於本院準備程序中陳明均同
    意作為本案之證據使用（詳本院卷第19頁），且經本院於審
    理時提示卷內各該被告以外之人於審判外陳述之筆錄，讓公
    訴人及被告表示意見，而本院審酌該等審判外陳述作成時之
    情況，未見有何不能自由陳述之情形，亦無違法取證等瑕疵
    ，且與待證事實具有關聯性，認以之作為證據應屬適當，均
    堪認有證據能力。
二、認定犯罪事實之依據：
    上揭事實，業據被告李依憶坦承不諱，核與告訴人呂水波之
    具結證述內容相符，並有道路交通事故現場圖、道路交通事
    故調查報告表（一）、（二）、雲林縣警察局道路交通事故
    談話紀錄表、中國醫藥大學北港附設醫院急診處方診斷書、
    臺灣省嘉雲區車輛行車事故鑑定委員會100 年2 月10日嘉雲
    鑑990971字第1005800438號函、現場照片等附卷可資佐證。
    按行經無號誌之交岔路口應減速慢行，作隨時停車之準備，
    道路交通安全規則第93條第1 項第2 款定有明文規定，而依
    當時天候晴，且視線及道路狀況均無不良的情況下，並無不
    能注意之情事，此有道路交通事故調查報告表（一）在卷足
    憑，被告竟疏未注意遵守上開規定，以致肇事，被告確有過
    失甚明；又告訴人確實因被告上開肇事行為，因而受有前述
    傷害，此亦有道路交通事故調查報告表（二）、中國醫藥大
    學北港附設醫院急診處方診斷書在卷可佐，堪認被告之上開
    過失行為，確與告訴人之受傷間，具有相當因果關係。綜上
    ，足認被告自白與事實相符，本件事證明確，被告犯行應堪
    認定。原審判決犯罪事實欄部分，全部引用檢察官聲請簡易
    判決處刑書之犯罪事實欄部分記載，然查，本件告訴人行至
    案發現場之交岔路口時，原係要續沿文仁路由西往東方向行
    駛，並非要左轉太平路，此有告訴人之道路交通事故談話紀
    錄表、道路交通事故調查報告表（二）在卷可憑；另告訴人
    因本件車禍所受之傷害，依告訴人所提出之中國醫藥大學北
    港附設醫院急診處方診斷書之記載，並無「頸椎挫傷」之情
    形，是原審判決關於上開部分之事實認定，容有與事實未合
    之處，併此敘明。
三、論罪科刑部分：
（一）核被告所為，係犯刑法第284 條第1 項前段過失傷害罪。
      至於告訴人雖稱被告之行為應係構成業務過失致重傷害罪
      ，然依卷內之相關證據資料，被告之行為並不該當刑法業
      務過失致重傷害罪之構成要件，是告訴人容有誤會，併此
      敘明。
（二）被告於有偵查犯罪職權之機關或公務員發覺其犯罪前，委
      請北港農工警衛人員協助報案，嗣並向據報到場處理之員
      警自首承認肇事而接受裁判等情，有雲林縣警察局道路交
      通事故談話紀錄表、警員報告各1 份在卷可憑（詳99年度
      他字第881 號卷第29至32頁、第48頁），核與刑法第62條
      之自首規定相符，爰依該條前段規定，減輕其刑。
（三）原審以被告罪證明確，對其論罪科刑，固非無見。惟查原
      審判決犯罪事實認定部分，有部分與事實未合之處，已如
      上述；論罪科刑部分，被告在有偵查犯罪職權之機關或公
      務員發覺其犯罪前，自首並願接受裁判，亦已如前述，堪
      認被告符合自首之規定，依照刑法第62條前段規定，得減
      輕其刑，而本案查無被告不宜依自首規定減輕其刑之情狀
      ，原審未審酌及此，亦有未當。至於檢察官受告訴人請求
      之上訴意旨認被告遲未與告訴人成立民事調解，犯後態度
      尚值斟酌，原審判決量刑過輕；被告上訴意旨則認原審判
      決量刑過重為由，而均請求將原審判決撤銷，然量刑係法
      院裁量之職權行使，法官審酌刑法第57條所列各款事由及
      一切情狀，所為科刑輕重之權衡，上級審法院對於下級審
      法院該職權之行使，應予以尊重，故雙方之上訴均為無理
      由。惟原審判決既有上述之不當，仍應由本院予以撤銷改
      判。
（四）爰審酌被告犯後自首並坦白承認，態度良好，且被告無前
      科紀錄，有臺灣高等法院被告前案紀錄表1 份在卷可考，
      素行為佳，而被告雖尚未能與告訴人達成和解，惟查被告
      確有誠意與告訴人和解，然係因與告訴人間就和解金額部
      分，認知上差距過大而未能達成共識，以致雙方憾未達成
      和解，另考量本件雙方過失之程度，及告訴人因本件車禍
      所受之傷害等一切情狀，量處如主文第二項所示之刑，並
      諭知易科罰金之折算標準。
據上論斷，應依刑事訴訟法第455 條之1 第1 項、第3 項、第36
9 條第1 項前段、第364 條、第299 條第1 項前段，刑法第284
條第1 項前段、第62條前段、第41條第1 項前段，刑法施刑法第
1條之1 第1 項、第2 項前段，判決如主文。
本案經檢察官黃立夫到庭執行職務。
中    華    民    國   100    年    6     月    21    日
                  刑事第四庭  審判長法  官 吳福森
                                    法  官 吳錦佳
                                    法  官 楊皓潔
以上正本證明與原本無異。
本判決依法不得上訴。
                                    書記官 吳伊婷
中    華    民    國   100    年    6     月    21    日
附錄本案論罪科刑法條：
中華民國刑法第284條
（過失傷害罪）
因過失傷害人者，處6 月以下有期徒刑、拘役或5 百元以下罰金
，致重傷者，處1 年以下有期徒刑、拘役或5 百元以下罰金。
從事業務之人，因業務上之過失傷害人者，處1 年以下有期徒刑
、拘役或1 千元以下罰金，致重傷者，處3 年以下有期徒刑、拘
役或2 千元以下罰金。